臺灣高雄地方法院刑事判決　　　　　100年度交簡上字第179號
上　訴　人　臺灣高雄地方法院檢察署
被　　　告　陳文光
上列上訴人因被告公共危險案件，不服本院高雄簡易庭中華民國
100年6月27日100年度交簡字第2624號第一審簡易判決（聲請簡
易判決處刑案號：臺灣高雄地方法院檢察署100年度偵字第14584
號），提起上訴，本院管轄之第二審合議庭判決如下：
    主  文
原判決關於陳文光部分撤銷。
陳文光犯不能安全駕駛動力交通工具罪，處有期徒刑貳月，如易
科罰金，以新臺幣壹仟元折算壹日。
    事  實
一、陳文光於民國100年4月11日2時許，在高雄市苓雅區○○○
    路152號店內飲酒；而侯美雲於同日0時許，在高雄市苓雅區
    ○○○路友人住處飲酒，渠等均知悉受酒精影響已達不能安
    全駕駛之程度，陳文光仍騎乘車牌號碼ZCI-536號機車，沿
    高雄市苓雅區○○○路駛入中正一路由西往東方向行駛，而
    侯美雲則騎乘車牌號碼XOL-303號機車，沿高雄市苓雅區○
    ○○路由東往西方向行駛(侯美雲所犯不能安全駕駛罪，業
    經原審判決確定) 。於同日3時20分許，2車行至中正一路與
    大順三路口，陳文光擬左轉駛入大順三路，雙方因酒後注意
    力減低而機車互為擦撞倒地，均受有傷害(過失傷害均未據
    告訴) ，經送醫急救同時抽血檢驗，分別測得陳文光血液酒
    精濃度為330mg/dl，換算成呼氣酒精濃度分別為每公升1.
    65毫克；侯美雲血液酒精濃度為240mg/dl，換算成呼氣酒精
    濃度分別為每公升1.2毫克，而查悉上情。
二、案經高雄市政府警察局苓雅分局報請臺灣高雄地方法院檢察
    署檢察官偵查後聲請簡易判決處刑。
    理  由
甲、證據能力部分：
一、被告以外之人於偵查中向檢察官所為之陳述，除顯有不可信
    之情況者外，得為證據，刑事訴訟法第159 條之1 第2 項定
    有明文。經查，證人侯美雲於偵查中向檢察官所為之陳述，
    依現階段刑事訴訟法規定檢察官代表國家偵查犯罪、實施公
    訴，依法其有訊問證人之權，而實務運作時，檢察官偵查中
    向證人所取得之陳述，原則上均能遵守法律規定，不致違法
    取供，其可信度極高，且自筆錄內容觀之，並無不正取供之
    情事，而無顯不可信之情況，自有證據能力。
二、被告以外之人於審判外之陳述，雖不符刑事訴訟法第159 條
    之1 至之4 之規定，然經當事人於審判程序同意作為證據，
    法院審酌該言詞陳述或書面陳述作成時之情況，認為適當者
    ，亦得為證據，刑事訴訟法第159 條之5 第1 項定有明文。
    本判決認定事實所引用之其餘傳聞證據資料，均非公務員違
    背法定程序所取得，檢察官及被告陳文光(下稱被告)於本院
    審理時均同意作為認定事實之證據，且審酌證人或書面陳述
    作成時之情況，並無違法不當或證明力明顯過低之瑕疵，認
    為以之作為證據為適當，均得作為證據。
乙、實體部分：
一、訊據被告坦承服用酒類後，已經不能安全駕駛，仍騎乘機車
    行駛於道路，與侯美雲所騎乘機車發生擦撞等情，其中被告
    與侯美雲行車方向，及發生擦撞之情形，業據證人侯美雲警
    詢及偵查中證述明確(警卷第2頁、第3頁，偵卷第9頁、第10
    頁) ，並有高雄市政府警察局苓雅分局凱旋路派出所酒精測
    試報告(記載被告血液中酒精濃度為330mg/dl，換算呼氣中
    酒精濃度每公升1.65毫克，警卷第14頁)、道路交通現場圖1
    紙(警卷第27頁)、高雄市警察局交通大隊交通事故談話紀錄
    表1紙(警卷第23頁) 、測試觀察紀錄表報告書(警卷第12頁)
    、舉發違反道路交通管理事件通知單在卷可稽（警卷第42頁
    ），被告之自白核與事實相符，罪證明確，犯行洵堪認定。
    核被告所為，係犯刑法第185條之3服用酒類不能安全駕駛動
    力交通工具而駕駛罪。
二、原審據以論處被告罪刑，固非無見；惟(一)本件被告係沿五福
    一路駛入中正一路由西往東方向行駛，原審認定被告係沿「
    大順三路」由西往東方向行駛，關於行進方向之事實認定有
    誤；(二)被告呼氣中酒精濃度高達每公升1.65毫克，衡較同案
    侯美雲之違法情節，顯有過之而無不及，惟原審量處侯美雲
    有期徒刑之刑，被告反而僅量處拘役59日，兩相對照，顯欠
    妥適。檢察官上訴意旨以量刑過輕指摘原判決量刑不當，為
    有理由，而原判決復有上述(一)所述之事實誤認，自應將被告
    陳文光部分撤銷改判。爰審酌被告與侯美雲雙方以上違法情
    節不同，被告初犯不能安全駕駛罪，並坦承犯行，及檢察官
    量刑請求，尚屬適當等一切情狀，爰量處有期徒刑2月，並
    諭知如易科罰金，以新臺幣1,000元折算1日，資以儆懲。
三、侯美雲部分，業經原審判決確定，併予敘明。
據上論斷，應依刑事訴訟法第455 條之1 第3 項、第369 條第1
項前段、第364條、第299條第1項前段，刑法第185條之3、第41
條第1項前段，刑法施行法第1條之1第1項，判決如主文。
本案經檢察官曾財和到庭執行職務。
中    華    民    國   100    年    9     月    20    日
                  刑事第八庭    審判長法  官  王伯文
                                      法  官  林俊寬
                                      法  官  陳俊宏
以上正本證明與原本無異。
本件不得上訴。
中    華    民    國   100    年    9     月    20    日
                                      書記官  胡美儀
附錄本件判決論罪科刑法條：
刑法第185 條之3 ：
服用毒品、麻醉藥品、酒類或其他相類之物，不能安全駕駛動力
交通工具而駕駛者，處1 年以下有期徒刑、拘役或科或併科15萬
元以下罰金。
刑法施行法第1 條之1：
中華民國94年1 月7 日刑法修正施行後，刑法分則編所定罰金之
貨幣單位為新臺幣。
94年1月7日刑法修正時，刑法分則編未修正之條文定有罰金者，
自94年1月7日刑法修正施行後，就其所定數額提高為30倍。但72
年6月26日至94年1月7日新增或修正之條文，就其所定數額提高
為3倍。